臺灣基隆地方法院刑事判決　　　　　　　100年度易字第458號
公　訴　人　臺灣基隆地方法院檢察署檢察官
被　　　告　黃至德
被　　　告　邱世昌
上列被告因竊盜案件，經檢察官提起公訴（100 年度偵字第4637
號），被告於本院準備程序自白犯罪，經本院當庭裁定以簡式審
判程序審理，判決如下：
    主  文
黃至德所犯如附表一編號1 至編號9 、附表二編號1 至編號3 「
所犯罪名」欄所示之罪，處刑各如附表一編號1 至編號9 、附表
二編號1 至編號3 「宣告刑」欄所示，應執行有期徒刑年，如
易科罰金，以新臺幣壹仟元折算壹日。
邱世昌所犯如附表二編號1 至編號3 「所犯罪名」欄所示之罪，
均累犯，處刑各如附表二編號1 至編號3 「宣告刑」欄所示，應
執行有期徒刑玖月，如易科罰金，以新臺幣壹仟元折算壹日。
    事  實
一、黃至德曾犯(1)竊盜、偽造文書、詐欺罪，經本院以95年度訴
    字第498 號判決判處有期徒刑1 年7 月確定；(2)又犯竊盜罪
    ，經本院以95年度易字第340 號判決判處有期徒刑10月確定
    ；(3)因施用毒品案件，經本院以95年度訴字第664 號判決判
    處有期徒刑10月、6 月，應執行有期徒刑1 年2 月確定；(4)
    犯竊盜罪，經本院以95年度易字第531 號判決判處有期徒刑
    7 月、7 月、7 月及3 月，應執行有期徒刑1 年10月確定；
    (5)又犯竊盜罪，經本院以96年度易字第70號判決判處有期徒
    刑7 月確定；(6)再犯竊盜罪，經臺灣臺中地方法院以96年度
    易字第808 號判決判處有期徒刑8 月確定；(7)另犯詐欺罪，
    經臺灣臺中地方法院以97年度中簡字第1562號判決判處有期
    徒刑6 月，減為有期徒刑3 月確定。嗣經本院以97年度聲減
    字第70號裁定，將上開(2)(3)(4)(5)(6)各罪，各減為有期徒刑5
    月、5 月、3 月、3 月15日、3 月15日、3 月15日、1 月15
    日、3 月15日、4 月，並與(1)(7)等罪定應執行有期徒刑4 年
    確定，於99年4 月14日因縮短刑期假釋出獄交付保護管束，
    （假釋付保護管束期滿日為民國99年12月12日），未料假釋
    付保護管束期間尚未屆滿前，黃至德即因違反保安處分執行
    法且其情節重大，遭原執行機關擬檢具撤銷假釋報告表陳請
    法務部函准辦理撤銷假釋，而尚有殘刑迄未執畢（不構成累
    犯）。
二、邱世昌曾犯(1)竊盜罪，經本院以96年度易字第252 號判決判
    處有期徒刑6 月、減為有期徒刑3 月確定；(2)因犯竊盜案件
    ，經本院以96年度訴字第671 號判決判處有期徒刑5 月確定
    ；(3)再因施用毒品案件，經本院以96年度基簡字第1222號判
    決判處有期徒刑3 月確定；(4)復因施用毒品案件，經本院以
    97年度基簡字第374 號判決判處有期徒刑3 月確定，上開4
    案復經本院以97年度聲字第540 號裁定應執行刑1 年確定，
    甫於99年3 月31日縮短刑期執行完畢出獄（構成累犯）。
三、詎黃至德意圖為自己不法之所有，於如附表一編號1 至編號
    9 所示之時間、地點，以如附表一編號1 至編號9 所示之行
    竊方式，竊取如附表一編號1 至編號9 所示之財物得手。邱
    世昌猶不知悔改，與黃至德共同意圖為自己不法之所有，於
    如附表二編號1 至編號3 所示之時間、地點，邱世昌在外把
    風等候，由黃至德以附表二編號1 至編號3 所示之行竊方式
    ，竊取如附表二編號1 至編號3 所示之財物得手。嗣黃至德
    因違反毒品危害防制條例案件經本院通緝，100 年8 月14日
    13時30分許，黃至德與邱世昌在基隆巿復興路經國學院對面
    聊天時，為警逮捕，邱世昌則向警自首其有施用毒品犯行，
    而同意至警局製作筆錄。黃至德於附表一、二所示之竊盜犯
    行被發覺前，邱世昌於附表二所示之竊盜犯行被發覺前，均
    主動向員警供出前揭犯行，並帶同員警至各開竊盜地點查證
    ，而自首接受裁判。
四、案經基隆巿警察局第二分局報告臺灣基隆地方法院檢察署檢
    察官偵查起訴。
    理  由
壹、程序部分：
    本件被告所犯者非為死刑、無期徒刑、最輕本刑為3 年以上
    有期徒刑之罪或高等法院管轄第一審案件，其於準備程序進
    行中，先就被訴事實為有罪之陳述，經本院告知其簡式審判
    程序之旨，並聽取公訴人、被告之意見後，業已當庭依刑事
    訴訟法第273 條之1 第1 項之規定，裁定以簡式審判程序進
    行本案之審理，且依同法第273 條之2 規定，簡式審判程序
    之證據調查，不受同法第159 條第1 項、第161 條之2 、第
    161 條之3 、第163 條之1 及第164 條至第170 條規定之限
    制，合先敘明。
貳、實體部分：
一、上開犯罪事實，業據被告黃至德、邱世昌於警詢、檢察官偵
    查中及本院審理時均供承不諱，核與被害人呂基雄、葉震仁
    、高寶珠、蕭吉峰、陳淑芬、鄒德福、陳惠仙、李文圭及詹
    勳忠於警詢指訴之情節相符，且有現場照片20幀及失車案件
    基本資料詳細畫面報表1 紙附卷可資佐證，足徵被告2 人自
    白核與事實相符，事證明確，犯行應堪認定。
二、論罪科刑：
  (一)核被告黃至德就附表一編號5 所為，係犯刑法第320 條第1
    項之竊盜罪；被告黃至德就附表一編號1 至4 、編號6 至9
    及附表二編號1 至3 所為、邱世昌就附表二1 至3 所為，均
    係犯刑法第321 條第1 項第1 款、第2 款之踰越安全設備侵
    入住宅竊盜罪。被告黃至德、邱世昌就附表二編號1 至3 之
    竊盜犯行，有犯意聯絡及行為分擔，應以共同正犯論。
  (二)被告2 人所犯各次竊盜犯行，犯意各別，行為互異，應予分
    論併罰。
  (三)被告邱世昌有事實欄所載之前案紀錄暨科刑執行情形，有臺
    灣高等法院被告前案紀錄表在卷可稽，其於受有期徒刑之執
    行完畢後，5年內故意再犯有期徒刑以上之本罪，均為累犯
    ，所為上述犯行，均應依刑法第47條第1項之規定加重其刑
    。
  (四)被告黃至德、邱世昌為附表一、二各次竊盜犯行後，因被害
    人呂基雄、葉震仁、高寶珠、蕭吉峰、陳淑芬、鄒德福、陳
    惠仙、李文圭及詹勳忠均未報案，業據渠等於警詢時陳述甚
    詳，是本無偵查犯罪職權之公務員有知悉此部分竊盜犯罪之
    可能。被告2 人就上開犯罪未經發覺前，主動向警方自首而
    接受裁判，並帶同警方前往行竊現場勘察並拍照，本院衡量
    其自首犯罪，顯有悛悔之意，且減少司法資源之浪費，爰就
    此部分依刑法第62條前段規定減輕其刑，並就被告邱世昌所
    處之刑依法先加後減。
  (五)爰審酌被告之素行，正值壯年卻一再以行竊方式獲取財物，
    法治觀念偏差，併其犯罪手法、所得財物價值以及犯後坦承
    之態度等一切情狀，各量處如主文所示之刑，並定其應執行
    刑。
據上論斷，應依刑事訴訟法第273 條之1 第1 項、第299 條第1
項前段，刑法第320 條第1 項、第321 條第1 項第3 款、第28條
、第47條第1 項、第62條前段、第51條第5 款，判決如主文。
本案經檢察官林明志到庭執行職務。
中    華    民    國   100    年    11    月    30    日
                  刑事第五庭法    官  吳佳齡
以上正本證明與原本無異。
如不服本判決應於收受送達後10日內向本院提出上訴書狀，並應
敘述具體理由；其未敘述上訴理由者，應於上訴期間屆滿後20日
內向本院補提理由書(均須按他造當事人之人數附繕本)「切勿逕
送上級法院」。
中    華    民    國   100    年    11    月    30    日
                            書 記 官  莊智凱
附錄論罪法條：
中華民國刑法第320條
（普通竊盜罪、竊佔罪）
意圖為自己或第三人不法之所有，而竊取他人之動產者，為竊盜
罪，處5  年以下有期徒刑、拘役或 5 百元以下罰金。
意圖為自己或第三人不法之利益，而竊佔他人之不動產者，依前
項之規定處斷。
前二項之未遂犯罰之。
中華民國刑法第321條
（加重竊盜罪）
犯竊盜罪而有下列情形之一者，處 6 月以上、5 年以下有期徒
刑，得併科新臺幣 10 萬元以下罰金：
一、侵入住宅或有人居住之建築物、船艦或隱匿其內而犯之者。
二、毀越門扇、牆垣或其他安全設備而犯之者。
三、攜帶兇器而犯之者。
四、結夥三人以上而犯之者。
五、乘火災、水災或其他災害之際而犯之者。
六、在車站、埠頭、航空站或其他供水、陸、空公眾運輸之舟、
    車、航空機內而犯之者。
前項之未遂犯罰之。
中華民國刑法第28條
（共同正犯）
二人以上共同實行犯罪之行為者，皆為正犯。
附表一：
┌──┬────┬────┬──────┬────┬───┬──┬─────────┐
│編號│行竊時間│行竊地點│竊取方式    │竊得物品│被害人│是否│宣告刑            │
│    │        │        │            │        │      │自首│                  │
├──┼────┼────┼──────┼────┼───┼──┼─────────┤
│1   │100年4月│基隆巿中│破壞窗戶玻璃│現金新臺│呂基雄│是  │黃至德踰越安全設備│
│    │初凌晨1 │正區和二│後攀爬窗戶侵│幣（下同│      │    │侵入住宅竊盜，處有│
│    │、2時許 │路7號4樓│入住宅      │）約1、2│      │    │期徒刑肆月，如易科│
│    │        │        │            │萬元    │      │    │罰金，以新臺幣壹仟│
│    │        │        │            │        │      │    │元折算壹日。      │
├──┼────┼────┼──────┼────┼───┼──┼─────────┤
│2   │100年5月│同上    │攀爬窗戶侵入│現金約1 │同上  │是  │黃至德踰越安全設備│
│    │初凌晨1 │        │住宅        │萬元    │      │    │侵入住宅竊盜，處有│
│    │、2時許 │        │            │        │      │    │期徒刑肆月，如易科│
│    │        │        │            │        │      │    │罰金，以新臺幣壹仟│
│    │        │        │            │        │      │    │元折算壹日。      │
├──┼────┼────┼──────┼────┼───┼──┼─────────┤
│3   │100年6月│基隆巿中│打開大門侵入│現金1萬 │葉震仁│是  │黃至德侵入住宅竊盜│
│    │16日凌晨│正區平三│住宅        │元      │      │    │，處有期徒刑肆月，│
│    │1時30 分│路16號5 │            │        │      │    │如易科罰金，以新臺│
│    │許      │樓      │            │        │      │    │幣壹仟元折算壹日。│
├──┼────┼────┼──────┼────┼───┼──┼─────────┤
│4   │100年6月│基隆巿安│攀爬窗戶侵入│現金約4 │高寶珠│是  │黃至德踰越安全設備│
│    │18 日6時│樂區基金│住宅        │千元    │      │    │侵入住宅竊盜，處有│
│    │許      │三路55之│            │        │      │    │期徒刑肆月，如易科│
│    │        │2號3樓  │            │        │      │    │罰金，以新臺幣壹仟│
│    │        │        │            │        │      │    │元折算壹日。      │
├──┼────┼────┼──────┼────┼───┼──┼─────────┤
│5   │100年6月│基隆巿安│見機車鑰匙未│車牌號碼│蕭吉峰│是  │黃至德竊盜，處有期│
│    │18日6時 │樂區基金│取下，直接發│692-GFF │      │    │徒刑貳月，如易科罰│
│    │許      │三路53之│動駛離現場  │號機車  │      │    │金，以新臺幣壹仟元│
│    │        │1號門口 │            │        │      │    │折算壹日。        │
├──┼────┼────┼──────┼────┼───┼──┼─────────┤
│6   │100年6月│基隆巿仁│攀爬窗戶進入│現金約數│陳淑芬│是  │黃至德踰越安全設備│
│    │間某日  │愛區愛六│            │千元    │      │    │竊盜，處有期徒刑肆│
│    │        │路6號2樓│            │        │      │    │月，如易科罰金，以│
│    │        │頂呱呱補│            │        │      │    │新臺幣元折算壹日。│
│    │        │習班    │            │        │      │    │                  │
├──┼────┼────┼──────┼────┼───┼──┼─────────┤
│7   │100年6月│基隆巿安│攀爬窗戶侵入│現金約  │鄒德福│是  │黃至德踰越安全設備│
│    │22日中午│樂區基金│住宅        │2千5百元│      │    │侵入住宅竊盜，處有│
│    │        │二路1巷 │            │        │      │    │期徒刑肆月，如易科│
│    │        │43號6樓 │            │        │      │    │罰金，以新臺幣壹仟│
│    │        │        │            │        │      │    │元折算壹日。      │
├──┼────┼────┼──────┼────┼───┼──┼─────────┤
│8   │100年7月│基隆巿安│攀爬窗戶侵入│現金約5 │陳惠仙│是  │黃至德踰越安全設備│
│    │4日凌晨3│樂區基金│住宅        │千元    │      │    │侵入住宅竊盜，處有│
│    │時許    │二路1巷 │            │        │      │    │期徒刑肆月，如易科│
│    │        │37號4樓 │            │        │      │    │罰金，以新臺幣壹仟│
│    │        │        │            │        │      │    │元折算壹日。      │
├──┼────┼────┼──────┼────┼───┼──┼─────────┤
│9   │100年8月│基隆巿中│攀爬窗戶侵入│現金約6 │李文圭│是  │黃至德踰越安全設備│
│    │3日     │山區復興│住宅        │千元、人│      │    │侵入住宅竊盜，處有│
│    │        │路334巷 │            │民幣1700│      │    │期徒刑肆月，如易科│
│    │        │33號2樓 │            │元      │      │    │罰金，以新臺幣壹仟│
│    │        │        │            │        │      │    │元折算壹日。      │
└──┴────┴────┴──────┴────┴───┴──┴─────────┘
附表二：
┌──┬────┬────┬──────┬────┬───┬──┬─────────┐
│編號│行竊時間│行竊地點│竊取方式    │竊得物品│被害人│是否│宣告刑            │
│    │        │        │            │        │      │自首│                  │
├──┼────┼────┼──────┼────┼───┼──┼─────────┤
│1   │100年7月│基隆巿安│邱世昌在外把│現金約  │鄒德福│是  │黃至德共同踰越安全│
│    │2日凌晨2│樂區基金│風、黃至德攀│1萬4千元│      │    │設備侵入住宅竊盜，│
│    │時許    │二路1巷 │爬窗戶侵入住│        │      │    │處有期徒刑肆月，如│
│    │        │43號6樓 │宅          │        │      │    │易科罰金，以新臺幣│
│    │        │        │            │        │      │    │壹仟折算壹日。    │
│    │        │        │            │        │      │    │邱世昌共同踰越安全│
│    │        │        │            │        │      │    │設備侵入住宅竊盜，│
│    │        │        │            │        │      │    │累犯，處有期徒刑肆│
│    │        │        │            │        │      │    │月，如易科罰金，以│
│    │        │        │            │        │      │    │新臺幣壹仟元折算壹│
│    │        │        │            │        │      │    │日。              │
├──┼────┼────┼──────┼────┼───┼──┼─────────┤
│2   │100年7月│基隆巿安│邱世昌在外把│現金約8 │陳惠仙│是  │黃至德共同踰越安全│
│    │2日凌晨2│樂區基金│風、黃至德攀│千元、  │      │    │設備侵入住宅竊盜，│
│    │時許    │二路1巷 │爬窗戶侵入住│CANON 牌│      │    │處有期徒刑肆月，如│
│    │        │37號4樓 │宅          │相機1台 │      │    │易科罰金，以新臺幣│
│    │        │        │            │        │      │    │壹仟折算壹日。    │
│    │        │        │            │        │      │    │邱世昌共同踰越安全│
│    │        │        │            │        │      │    │設備侵入住宅竊盜，│
│    │        │        │            │        │      │    │累犯，處有期徒刑肆│
│    │        │        │            │        │      │    │月，如易科罰金，以│
│    │        │        │            │        │      │    │新臺幣壹仟元折算壹│
│    │        │        │            │        │      │    │日。              │
├──┼────┼────┼──────┼────┼───┼──┼─────────┤
│3   │100年7月│基隆巿安│邱世昌在外把│現金約5 │詹勳忠│是  │黃至德共同侵入住宅│
│    │17日凌晨│樂區安樂│風、黃至德打│千元    │      │    │竊盜，處有期徒刑肆│
│    │3時30分 │路一段69│開大門侵入住│        │      │    │月，如易科罰金，以│
│    │許      │巷37號4 │宅          │        │      │    │新臺幣壹仟折算壹日│
│    │        │樓      │            │        │      │    │。                │
│    │        │        │            │        │      │    │邱世昌共同侵入住宅│
│    │        │        │            │        │      │    │竊盜，累犯，處有期│
│    │        │        │            │        │      │    │徒刑肆月，如易科罰│
│    │        │        │            │        │      │    │金，以新臺幣壹仟元│
│    │        │        │            │        │      │    │折算壹日。        │
└──┴────┴────┴──────┴────┴───┴──┴─────────┘